臺灣高等法院臺中分院刑事判決　　　　　　　　　　九十年度上訴字第二二九五號
　　上　訴　人　臺灣台中地方法院檢察署檢察官
　　被　　　告　甲○○
右上訴人因被告搶奪案件，不服臺灣臺中地方法院九十年度訴字第一二九七號中華民
國九十年十一月二十一日第一審判決（起訴案號：臺灣臺中地方法院檢察署九十年度
偵字第二六００號），提起上訴，本院判決如左：
    主      文
原判決撤銷。
甲○○共同帶兇器意圖為自己不法之所有，而搶奪他人之動產，處有期徒刑壹年貳
月。
    事      實
一、甲○○與丁○○（搶奪部分另經臺灣臺中地方法院檢察署檢察官於民國九十年五
    月八日為不起訴處分）原為同學關係，因之前丁○○向乙○○借行動電話一支未
    還，乙○○向丁○○催討，嗣丁○○與乙○○約定於八十九年五月十一日晚上，
    在臺中縣大雅鄉○○路○段八號雅環保齡球館交還手機予乙○○，丁○○於前往
    雅環保齡球館途中巧遇甲○○與其不詳姓名成年男子友人一人，丁○○乃將上情
    告知甲○○及其友人，甲○○與其友人乃與丁○○起意欲同往教訓修理乙○○，
    三人到達保齡球館後，先將車輛停放在上開保齡球館內側門賣水機後面，再由丁○○進入保齡球館內尋得乙○○後，藉口其行動電話放在機車車廂內忘了帶至
    球館內，而要求乙○○與其同往其機車停放處拿行動電話，嗣乙○○與丁○○同
    至上開機車停放處查看丁○○歸還之行動電話時，甲○○之不詳姓名友人即欲以
    衣服蓋住乙○○頭部，惟未蓋住，該男子即以其所帶刀子刺傷乙○○後腰，王
    文志則徒手毆打乙○○胸部，致乙○○受有右後腰刀傷（寬二公分×四公分）及
    右側第九肋骨骨折之傷害（傷害部分未據乙○○提出告訴），嗣甲○○與其友人
    即趁乙○○不及防備之際，基於為自己不法所有之犯意聯絡，由該不詳姓名男子
    搶奪乙○○配戴在頸部之金項鍊一條（價值約新臺幣一萬八千六百元），得手後
    ，甲○○與該男子即騎機車離去，並將搶得之金項鍊一條出售予不詳店名之銀樓
    ，所得由甲○○與其友人花用完畢。
二、案經臺中縣警察局豐原分局報告臺中地方法院檢察署檢官偵查起訴。
      理      由
一、訊據被告甲○○矢口否認有搶奪被害人乙○○金項鍊之犯行，辯稱其只是與其友
    人及丁○○一起前往教訓被害人，並無搶奪被害人財物之意圖，亦不知其友人有
    帶刀械等語。惟查，右開事實，業據被害人乙○○在警訊、原審指訴明確，參
    以被告在原審審理中業已供稱其有搶奪等語（被告供稱係其一人所為顯係護友
    人之詞，雖不足採，惟其坦承參與行搶部分之供稱仍足採信），並經證人趙明彥
    在警訊證稱在卷，另證人丁○○在警訊及偵訊中供稱略以：甲○○和他的朋友說
    要教訓乙○○，甲○○的朋友用衣服蒙住陳忠銘的頭，沒有看清楚是誰拿刀子，
    乙○○告訴我不知道被什麼東西刺一下，我去找乙○○時有看到乙○○背部有一
    個洞流血，乙○○受傷後並跟我說他的金項鍊不見了，可能被搶走了，要我幫忙
    找找看，我看乙○○脖子上有一條紅色的痕跡，另一條好像是被指甲抓到的痕跡
    等語，核與被害人乙○○指訴情節相符，被告與其友人確有共同搶奪被害人項鍊
    犯行，甚為明顯，被告辯稱其未搶奪，顯係卸責之詞，不足採信，被告犯行至堪
    認定。
二、被告甲○○與其友人帶刀械搶奪被害人乙○○項鍊，核其所為，係犯刑法第三
    百二十六條帶兇器搶奪罪。被告與其成年男姓友人間，有犯意聯絡及行為分擔
    ，為共同正犯。原審未予詳查，遽為被告無罪判決，檢察官上訴指摘原判決不當
    ，為有理由，應由本院予以撤銷改判。爰審酌被告素行、與被害人並無恩怨糾紛
    竟利用丁○○返還行動電話之機會搶奪被害人財物、對被害人造成之損害、犯罪
    後尚未賠償被害人、拒不供出共犯姓名住所顯無悔意等一切情狀，量處如主文所
    示之刑。被告供犯罪所用之刀子一支係不詳姓名共犯所有，未據扣案，復無證據
    證明係違禁物及尚存在，爰不予宣告沒收。
三、被告經合法傳喚，無正當理由不到庭，不待其陳述逕行判決。
據上論結，應依刑事訴訟法第三百七十一條、第三百六十九條第一項前段、第三百六
十四條、第二百九十九條第一項前段、刑法第二十八條、三百二十六條，判決如主文
。
本案經檢察官丙○○到庭執行職務。
中      華      民      國      九十一  年      二      月      十九    日
                                臺灣高等法院臺中分院刑事第八庭
                                      審判長法  官  羅  得  村
                                            法　官　劉　榮　服
                                            法　官　陳　賢　慧
右正本證明與原本無異。
如不服本判決應於收受送達後十日內向本院提出上訴書狀，其未敘述上訴之理由者並
得於提起上訴後十日內向本院補提理由書（均須按他造當事人之人數附繕本）。
                                            書記官　許  麗  花
中      華      民      國      九十一  年      二      月      二十    日
附錄：
刑法第三百二十六條：犯前條第一項之罪，而有第三百二十一條第一項各款情形之一
者，處一年以上七年下有期徒刑。
                                                                        Ｉ
